【裁判字號】    98,上易,43
【裁判日期】    980602
【裁判案由】    贓物
【裁判全文】
臺灣高等法院花蓮分院刑事判決          98年度上易字第43號
上  訴  人
即  被  告  乙○○
選任辯護人  俞建界律師
上訴人因贓物案件，不服臺灣花蓮地方法院中華民國98年1月15
日97年度易字第456號第一審判決（起訴案號：臺灣花蓮地方法
院檢察署97年度偵字第2444號），提起上訴，本院判決如下：
    主  文
上訴駁回。
    事實及理由
一、本案經本院審理結果，認第一審以上訴人即被告觸犯刑法第
    349條第2項之故買贓物罪，判處有期徒刑四月，並諭知易科
    罰金折算之標準為新台幣一千元折算一日，認事用法並無不
    當，量刑亦稱妥適，應予維持，並引用第一審判決書所載之
    事實、證據及理由關於被告部分如附件所示。
二、被告上訴意旨略以：證人丙○○於警詢時供稱賣的電纜線約
    6、70公斤，足證其等竊得之電纜線相當重，是丙○○所證
    那些裝一布袋之沉重銅線係其一人搬下車並獨立搬進被告之
    廚房，顯非事實。又被告之廚房並無古早之爐灶，證人丙○
    ○證稱被告廚房有古早味之爐灶，並不是用瓦斯一節，亦與
    事實不符。再共同被告丙○○與甲○○就偷竊之時間、價金
    分配、搬運次數、竊取及販賣是否同一天等之供述，有諸多
    不相符之處，均見其二人所供諸多保留及隱匿之處等語。
三、駁回上訴之理由：
（一）證人丙○○於本院再次證稱：「我們竊取後裝在布袋內，
      總共賣了一萬二千元，當時我們賣的價錢每斤是190元，
      所以重量共約60斤，當時我們分成兩個袋子裝，是剝皮以
      後的電線。」、「（你們是把電纜線抬到乙○○的回收場
      的廚房？）是」、「兩袋都拿去賣」、「一袋一袋拿」、
      「他們是兩個建築物打通的，從這間房子可以走到那間房
      子，我從一樓走進去轉個彎就到廚房了，有看到裡面有中
      古時候的灶，該爐灶是以白色的磁磚黏貼，上層中間有一
      個大的鍋，上面加個蓋子，下面可以燒木材的，但是當時
      看起來乾乾淨淨的，好像好久沒用了。」、「（辯護人請
      求提示陳報狀之圖示，問依圖示該爐灶在何處？）圖示辦
      公室的辦公桌原來是在左邊，現在已經變更了。」、「（
      審判長提示照片給證人閱覽）照片的格局已經改過，照片
      內辦公室及廚房的格局都已經換過。」等語。而被告亦不
      爭執證人丙○○確有到其住處詢問銅線之價格，足認證人
      丙○○對於被告之住處有所印象；再衡以證人丙○○與被
      告素不相識，亦無誣陷之動機，益證其所為之證詞非虛，
      當可採信。
（二）至於證人丙○○與甲○○就偷竊之時間、價金分配、搬運
      次數、竊取及販賣是否同一天等之供述，縱有諸多不相符
      之處；惟其二人就被告確有收購其等所竊取之電纜線一節
      ，則供詞一致。尚難以其二人關於竊取部分或有不符之供
      述，遽為被告有利之證明。
（三）綜上所述，被告上訴，指摘原判決不當，為無理由，應予
      駁回。
據上論斷，應依刑事訴訟法第373條、第368條，判決如主文。
本案經檢察官丁○○到庭執行職務。
中    華    民    國    98    年    6     月     2    日
                  刑事庭審判長法  官    謝 志 揚
                              法  官    林 鳳 珠
                              法  官    林 慶 煙
以上正本證明與原本無異。
本件不得上訴。
中    華    民    國    98    年    6     月     2    日
                              書記官    林 明 智


司法院資訊處製作；財團法人民間司法改革基金會備份。
